Đỗ Trung Hiếu

Web Developer

Phone: 0339445894

Email: do.trung.hieu.bk57@gmail.com

THÔNG TIN CƠ BẢN:

Tôi là Đỗ Trung Hiếu, hiện đang là Web Developer với 1 năm kinh nghiệm về PHP (Laravel).

Với sự thay đổi nhanh chóng của công nghệ nên tôi luôn tìm thấy những điều mới lạ, thú vị trong công việc, điều đó khiến tôi muốn trở thành một lập trình viên.

Có khả năng làm việc và hỗ trợ các thành viên trong nhóm.

KŸ NĂNG (Technical Skills):

- Ngôn ngữ lập trình:
 - JavaScript
 - o HTML, CSS
 - o PHP
- Frameworks:
 - Laravel
 - o jQuery
 - RestfulAPI / JSON
 - NodeJs
- Database:
 - MySql, MongoDB
- Version Control: Git, SVN

HỌC VẤN:

Đại học Bách Khoa Hà Nội

09/2012 - 06/2018

• Chuyên ngành: Cử nhân Công nghệ thông tin

• Tốt nghiệp: Khá

KINH NGHIỆM LÀM VIỆC:

VINICORP – Viet Nhat General JSC

09/2018 đến nay

Vị trí: Web Developer

Các dự án đã thực hiện: Các dự án thực hiện dành cho khách hàng Nhật Bản

1. Dịch vụ an sinh xã hội, cảnh báo hiểm họa, thiên tai.

- **Thời gian**: 12/2018 – 04/2020

- **Số lượng thành viên**: 3

- **Công việc trong dự án**: CRUD các chức năng liên quan, viết API, thực hiện phân quyền Gate và Policy, lưu trữ file thông qua ASW S3, làm việc với API google

Công nghệ sử dụng: Front-end: HTML, CSS, JavaScript, VueJs. Back-end:
PHP (Laravel)

2. Hệ thống quản lý dự án.

- **Thời gian**: 02/2020 – 04/2020

- Số lượng thành viên: 2

- **Công việc trong dự án**: CRUD các chức năng liên quan, viết API, thực hiện phân quyền Gate và Policy

Công nghệ sử dụng: Front-end: HTML, CSS, Javascript. Back-end: PHP
(Laravel)